# 非同一控制收购相关问题

提问人：zcy2401 时间：2023-04-15 21:07:19
请教老师两个问题：
1、甲公司以现金2.4亿收购股权、以现金2.5亿增资的形式取得乙公司51%的股权，假如乙公允价 6 个亿（账面价值5.5亿，评估新增 5 千万无形资产），那么商誉是否=2.5亿+2.4亿-6亿*51%？ 合并成本=4.9亿吗？
2、甲公司非同一控制乙公司，假如收购日乙公司的应收账款 1000 万，坏账准备 100 万元，期末应收账款 1500 万，坏账准备 200 万；甲公司期初应收账款 3000 万，期初坏账准备 500 万，期末应收账款 4000 万，坏账准备 600 万。那么合并报表上，应收账款的增减变动 是否为：期初 3000 万，本期增加（4000-3000+1500-1000）万元，合并增加1000 万元，期末1500+4000万元；坏账准备的增减变动：期初 500 万，本期合并增加 100 万，本期增加（200-100+600-500）万元，期末（200+600）万元？

回答人：chenyiwei
1、一般可以这样理解，但实务中还需考虑评估增值对应的递延所得税影响（减少可辨认净资产，增加商誉）。另外，因为涉及2.5亿元增资，此处的“乙公司可辨认净资产公允价值 6 亿元”应包含本公司本次增资额2.5亿元在内。
2、理论上在购买日对于乙公司的应收账款增加额应按照其于购买日的公允价值（1000-100=900）计算，不单独计算坏账准备增加额；实务中也可以接受你所列的计算方法。